【裁判字號】    94,易,626
【裁判日期】    950627
【裁判案由】    竊盜
【裁判全文】
臺灣苗栗地方法院刑事判決               94年度易字第626號
公  訴  人  臺灣苗栗地方法院檢察署檢察官
被      告  丙○○
上列被告因竊盜案件，經檢察官提起公訴（94年度偵字第3181號
），本院判決如下：
    主    文
丙○○共同犯竊盜未遂罪，累犯，處有期徒刑陸月，如易科罰金
，以佰元折算壹日。
    犯罪事實
一、丙○○曾因竊盜案件，經本院判處有期徒刑1 年確定，入監
    執行後，於民國91年8 月7 日縮短刑期假釋出監，至同年8
    月12日縮刑期滿執行完畢。詎不思悔改，與其夫林慶德（未
    據起訴）基於意圖為自己不法所有之犯意聯絡，於94年8 月
    12日上午9 時30分許，由林慶德駕駛懸掛H2-2389 號失竊車
    牌之原車牌號碼2L-2936 號之失竊自小貨車附載丙○○，至
    新竹縣寶山鄉○○路646 號永嵊有限公司（下稱永嵊公司）
    之料場外，由丙○○下車進入料場內，著手竊取永嵊公司所
    有之鷹架材料，然為該公司員工甲○○發現，呼喊同事乙○○、丁○○前往查看，丙○○見事跡敗露，立即閃入上開自
    小貨車，而未得手，隨即由林慶德駕車搭載丙○○往苗栗縣
    頭份鎮方向逃逸。嗣永嵊公司員工駕車一路在後尾隨追捕，
    於同日上午10時許，會同警方在苗栗縣頭份鎮○○路127 號
    前緝獲丙○○，林慶德則棄車趁隙逃逸。
二、案經苗栗縣警察局頭份分局報告臺灣苗栗地方法院檢察署檢
    察官偵查起訴。
    理    由
一、認定犯罪事實所憑之證據及理由：
    (一)被告丙○○於案發當日晚間檢察官偵訊時，承認其犯有竊
      盜罪（94年度偵字第3181號卷第71頁）；於本院審理時，
      則對其於案發時間乘坐其夫林慶德駕駛之上開小貨車至永
      嵊公司，下車進入該公司料場，遭人發現喝止後即上車逃
      逸等情供認不諱。
    (二)案發當日上午6 時許，林慶德曾夥同另2 人，駕駛竊得之
      車牌號碼JU-0909 號自小貨車前往案發現場，著手竊取料
      場內永嵊公司所有之鷹架材料，並已搬上該小貨車，惟遭
      永嵊公司員工發現，林慶德等人遂將滿載鷹架材料之小貨
      車留置現場而逃逸，永嵊公司員工向新竹縣警察局竹東分
      局寶山分駐所報案後，將該車之輪胎洩氣、電瓶拆下，並
      卸下已被搬到車上之鷹架材料之事實，已分據證人丁○○
      、甲○○（均為永嵊公司員工）於本院審理中及謝森珍（
      寶山分駐所警員）、林慶德於檢察官偵訊時結證屬實；林
      慶德並於偵查中坦承其於前次行竊失手後，駕駛竊得之車
      牌號碼2L-2936 號自小貨車（懸掛竊得之H2-2389 號車牌
      ）、搭載被告，再次前往案發現場，是想回去開那台載有
      鷹架材料之小貨車（本院卷第111 頁）。
    (三)案發當時被告下車徒步進入永嵊公司料場，在稍早3 名竊
      賊留下之小貨車及堆置之鷹架材料旁徘徊，更將頭伸進該
      車之副駕駛座，甲○○見狀高喊「還有賊」，被告發現後
      即爬上料場旁之斜坡，搭上停放在料場外馬路上之小貨車
      逃逸，經永嵊公司員工駕車一路尾隨追逐，在頭份鎮○○
      路127 號前會同警方逮獲棄車逃逸之被告等情，業經證人
      甲○○、丁○○於本院審理時證述明確，並有苗栗縣警察
      局頭份分局頭份派出所警員黃德順製作之職務報告1 件在
      卷可參。又被告遭逮捕後，林慶德曾以其使用之00000000
      00號行動電話，傳送內容為「貴美妳有事情嗎我目前一切
      多還好不知你是否安…如妳有事全部說是高炎木知道嗎就
      說妳是搭…」之簡訊至被告之行動電話，詢問被告狀況，
      並指示被告將責任推給高炎木乙節，亦有照片6 張在卷可
      憑。
    (四)林慶德於案發當時駕車搭載被告重回案發現場，具有竊盜
      之犯意，已無疑問。至本院認被告與林慶德間具有竊盜之
      犯意聯絡，理由如下：1.被告林慶德欲重返犯罪現場取走
      原所竊得之財物，惟其甫於3 小時被永嵊公司員工發現、
      追趕，如再度現身案發現場，極易引起注意，犯行勢難得
      逞，故此次行為，理應推由瞭解其意圖及前次犯案過程、
      與其具有犯意聯絡之他人下手實施，而與林慶德為至親之
      夫妻關係，並曾與其共犯竊盜罪（參本院89年度易字第11
      02號判決）之被告，顯屬最適當之人選。2.若被告對林慶
      德行竊之企圖並無所悉，林慶德明知永嵊公司員工早有戒
      備，且因案發現場屢次失竊，可能將侵入之人不分青紅皂
      白視為竊賊，豈能不阻止被告進入案發現場，任令被告承
      擔風險？又被告何以不但在鷹架材料周圍徘徊觀望，甚至
      將頭伸入林慶德前次留在現場小貨車之副駕駛座？3.倘非
      被告與林慶德曾事前謀議，對此次行竊之相關細節有所認
      識，則被告將如何執行案發後林慶德所傳簡訊內容之指示
      ，將犯行推諉予高炎木？而被告在鷹架材料周圍徘徊觀望
      並探頭進入小貨車以搜取財物，著手於竊盜犯行之實施，
      林慶德駕車在永嵊公司料場外等候，伺機接應被告，2 人
      間有竊盜之行為分擔，亦甚顯然。
    (五)由上述各節參互佐證，足認被告首開自白及認罪之陳述確
      與事實相符，被告與林慶德基於竊盜之犯意聯絡，由其進
      入永嵊公司料場著手行竊之犯行，洵堪認定。
二、被告辯解及有利證據不採之理由：
    (一)被告於審理中矢口否認犯行，辯稱：到案發現場不是要偷
      竊，是想找地方上廁所，且憑伊1 個人也搬不動鷹架材料
      等語。惟查：
      1.被告在案發現場時，並沒有蹲下或脫褲子等準備上廁所
        之動作，此經證人丁○○、甲○○證述明確。況依前開
        證人所述、丁○○所繪現場圖（本院卷第84頁）及警攝
        現場照片（本院卷第40至43頁）可知，被告所乘小貨車
        停放位置附近之路邊即有山坡、茂密之樹林及長草地，
        相較之下，地勢較低窪之料場除堆置鷹架材料外，極為
        空曠，並非隱蔽之處所，且進出不方便，故一般人應不
        致於選擇進入該處上廁所。此外，若被告確欲在該處如
        廁，必已尿急難耐，豈會在進入料場後仍徘徊觀望，更
        有將頭伸入料場中央小貨車之副駕駛座此一顯不相關之
        動作？又為何一聽聞他人喊叫，即迅速逃離現場，乘車
        一路駛至苗栗縣頭份鎮，中途復未再停車尋覓上廁所地
        點？被告所辯下車如廁云云，自非可採。
      2.就被告1 人能否搬動鷹架材料乙節，證人丁○○於本院
        審理時證稱：「怎麼會拿不動呢？」、「可以搬的動，
        因為平常料場都是由老弱殘兵，約5 、60歲的一些老人
        家在處理，也有歐巴桑，所以一定搬的動」（本院卷第
        78、81頁），則被告年僅40餘歲，顯然不至於無力搬動
        料場內之鷹架材料。再者，本案林慶德計畫之行竊方式
        係將已載有鷹架材料之小貨車駛離現場，本無徒手搬取
        鷹架材料之必要，故被告能否獨力搬動鷹架材料，實無
        關緊要。被告此部分辯詞，亦不足採。
    (二)證人林慶德雖於檢察官偵訊中結稱：「我就載她去永嵊公
      司那邊，想開前面那台車，可是到了之後，她說要上廁所
      ，我就先讓她下車，我在車上等她，我想說等她先上完廁
      所，我自己再去開之前那台車子載她」等語（本院卷第11
      1 頁），佐證被告不知情、上廁所之說詞，然查：1.林慶
      德與被告為夫妻關係，本有袒護被告之虞。2.被告下車進
      入案發現場，縱使不被永嵊公司員工視為竊賊加以追捕，
      亦足以引起注意，提高林慶德再次進入行竊時之風險，則
      林慶德不論基於夫妻情誼或自身利害考量，均不可能放任
      被告獨自下車、進入料場上廁所。故林慶德前開所證，意
      在一肩扛下所有責任，隱匿被告之犯行，甚為明顯，且與
      事實不符，自不能據為對被告有利之認定。
三、論罪科刑之理由：
    (一)被告所為，係犯刑法第320 條第3 項、第1 項之竊盜未遂
      罪。
    (二)被告與林慶德就本案犯行，有犯意之聯絡與行為之分擔，
      為共同正犯。
    (三)被告已著手於竊盜行為之實施，惟尚未竊取得手，為未遂
      犯，依法減輕其刑。
    (四)被告有犯罪事實欄所載之罪刑執行情形，有臺灣高等法院
      被告前案紀錄表在卷可查，其受有期徒刑之執行完畢後，
      5 年以內再犯前開有期徒刑以上之罪，為累犯，依法加重
      其刑。
    (五)被告所犯罪名之刑同時有減輕及加重，依法先加後減之。
    (六)審酌被告有違反麻醉藥品管理條例、違反動產擔保交易法
      、違反商業登記法等前科，復犯竊盜罪，經本院判處有期
      徒刑1 年確定，並入監執行完畢，竟猶不知徹底悔改，再
      度與其夫林慶德共同行竊，犯後矢口否認犯行，惟本案實
      係林慶德所主導、策劃，被告僅立於從屬之地位，且犯行
      尚未得手，被害人並未受有任何財產損失，犯罪所生危害
      輕微，再參酌被告之生活狀況、智識程度、犯罪之動機、
      目的、手段等一切情狀，本院認公訴人求處被告有期徒刑
      8 月，稍嫌過重，爰酌予減輕之，量處如主文所示之刑，
      並諭知易科罰金之折算標準。
    (七)扣案之T 型扳手1 支，被告否認為其所有，且無積極證據
      證明為被告行竊時所用之工具，況被告著手竊取之物為可
      徒手搬取、以小貨車裝運之鷹架材料，行竊時無需使用T
      型扳手，爰不予宣告沒收，併此敘明。
四、適用之法律：
    (一)刑事訴訟法第299 條第1 項前段。
    (二)刑法第28條、第320 條第1 項、第3 項、第26條前段、第
      47條、第41條第1 項前段。
    (三)罰金罰鍰提高標準條例第1 條前段、第2 條。
本案經檢察官石東超到庭執行職務。
中    華    民    國    95    年    6     月    27    日
                  刑事第一庭    審判長法  官  劉興浪
                                      法  官  蔡志宏
                                      法  官  羅貞元
以上正本證明與原本無異。
如不服本判決，應於判決送達後10日內向本院提出上訴狀（應抄
附繕本）。告訴人或被害人如對於本判決不服者，應具備理由請
求檢察官上訴，其上訴期間之計算係以檢察官收受判決正本之日
期為準。
                                      書記官  劉秋雯
中    華    民    國    95    年    7     月    3     日
附錄本判決論罪科刑法條：
中華民國刑法第320條
意圖為自己或第三人不法之所有，而竊取他人之動產者，為竊盜
罪，處 5 年以下有期徒刑、拘役或 500 元以下罰金。
意圖為自己或第三人不法之利益，而竊佔他人之不動產者，依前
項之規定處斷。
前二項之未遂犯罰之。


司法院資訊處製作；財團法人民間司法改革基金會備份。
